【裁判字號】    99,裁,2759
【裁判日期】    991111
【裁判案由】    醫療法
【裁判全文】
最  高  行  政  法  院  裁  定
                                      99年度裁字第2759號
上  訴  人  洪秉逸
被 上訴 人  屏東縣政府
代  表  人  曹啟鴻
上列當事人間醫療法事件，上訴人對於中華民國99年7月12日高
雄高等行政法院99年度簡字第161號判決，提起上訴，本院裁定
如下：
    主  文
上訴駁回。
上訴審訴訟費用由上訴人負擔。
    理  由
一、按對於高等行政法院判決之上訴，非以其違背法令為理由，
    不得為之，行政訴訟法第242條定有明文。依同法第243條第
    1項規定，判決不適用法規或適用不當者，為違背法令；而
    判決有同條第2項所列各款情形之一者，為當然違背法令。
    是當事人對於高等行政法院判決上訴，如依行政訴訟法第24
    3條第1項規定，以高等行政法院判決有不適用法規或適用不
    當為理由時，其上訴狀或理由書應有具體之指摘，並揭示該
    法規之條項或其內容；若係成文法以外之法則，應揭示該法
    則之旨趣，倘為司法院解釋或本院之判例，則應揭示該判解
    之字號或其內容。如以行政訴訟法第243條第2項所列各款情
    形為理由時，其上訴狀或理由書，應揭示合於該條項各款之
    事實。上訴狀或理由書如未依此項方法表明者，即難認為已
    對高等行政法院判決之違背法令有具體之指摘，其上訴自難
    認為合法。
二、本件上訴人係設於屏東縣東港鎮○○路3號「民安堂酸痛整
    復所」之負責人，經民眾向被上訴人所屬衛生局檢舉上訴人
    發放宣傳單，內容宣稱：「……肩頸僵硬……腰酸背痛、運
    動傷害、關節退化……拔罐整脊……原屏光中醫診所資深推
    拿師……。」等詞句，經該局人員於民國98年10月21日至該
    所查證屬實，被上訴人乃以上訴人違反醫療法第84條、第87
    條第1項規定，依醫療法第104條，以98年12月3日屏府授衛
    醫字第0980270842號行政裁處書(下稱原處分)，裁處上訴人
    新臺幣(下同)50,000元罰鍰。上訴人不服，循序提起行政訴
    訟，經原審以99年度簡字第161號判決(下稱原審判決)駁回
    ，上訴人猶未甘服，遂提起本件上訴，其上訴意旨略以：依
    據中華民國憲法第11條之規定，人民有言論、講學、著作及
    出版之自由，上訴人因推拿生意不佳生活困難，請朋友制作
    宣傳單，應屬上訴人之言論自由，上訴人自認沒有違法，另
    依據醫療法製作宣傳單內容亦未涉及醫療行為，況上訴人並
    未使用具有侵入性之儀器，僅是以傳統習用方式諸如外敷膏
    藥、刮痧、腳底按摩、氣功……等對人體疾病所為之無侵入
    性處置。再者政府應以輔導立場教育人民，而不是罰款了事
    等語，為其論據。雖以該判決違背法令為由，惟核其上訴理
    由，係就原審取捨證據、認定事實之職權行使，指摘其為不
    當，並就原審已論斷者，泛言未論斷，而非具體說明其有何
    不適用法規或適用法規不當之情形，並揭示該法規之條項或
    其內容，及合於行政訴訟法第243條第2項所列各款之事實，
    難認對原審判決之如何違背法令已有具體之指摘。依首開規
    定及說明，應認其上訴為不合法。又簡易訴訟當事人上訴，
    應表明所涉法律見解具原則性情事，經本院許可後，其上訴
    始為合法。如未表明，經命補正後，仍未補正，即應裁定駁
    回其上訴。本件為簡易訴訟，上訴人未表明有何法律見解涉
    及原則性，惟如前所述，上訴人之上訴未具體表明上訴理由
    ，其上訴為不合法，應逕行駁回，自無庸命上訴人補正本件
    有無所涉法律見解具原則性情事，併此敘明。
三、據上論結，本件上訴為不合法。依行政訴訟法第249條第1項
    前段、第104條、民事訴訟法第95條、第78條，裁定如主文
    。
中    華    民    國    99    年    11    月    11    日
                    最高行政法院第五庭
                        審判長法官  黃  璽  君
                              法官  林  文  舟
                              法官  鄭  忠  仁
                              法官  吳  東  都
                              法官  陳  金  圍

以  上  正  本  證  明  與  原  本  無  異
中    華    民    國    99    年    11    月    12    日
                              書記官  王  福  瀛

司法院資訊處製作；財團法人民間司法改革基金會備份。
